臺灣新竹地方法院民事裁定
111年度司繼字第414號
聲  請  人  劉昌樺律師即被繼承人余建成之遺產管理人

上列聲請人聲請對被繼承人余建成之債權人及受遺贈人為公示催
告，本院裁定如下：
    主  文
准對被繼承人余建成（男、民國00年0月0日生、身分證統一編號
：Z000000000號、民國99年5月10日發現死亡、生前最後住所：
新竹縣○○市○○街000號）之債權人及受遺贈人為公示催告。
被繼承人余建成之債權人及受遺贈人，應自本公示催告最後登載
公報、新聞紙或其他相類之傳播工具之日起壹年貳月內，向劉昌
樺律師即余建成之遺產管理人（地址：新竹縣○○市○○○街○段00號
）報明債權及為願受遺贈與否之聲明。
債權人、受遺贈人如不於前開期間內為報明、聲明者，僅得就賸
餘遺產行使其權利。前開期限屆滿，無繼承人承認繼承時，被繼
承人余建成之遺產於清償債權，並交付遺贈物後，如有賸餘，即
歸屬國庫。
聲請人應於收受本裁定之日起貳月內，將本裁定登載於公報、新
聞紙或其他相類之傳播工具壹日，並將登載證據檢送本院。
聲請程序費用新臺幣壹仟元由被繼承人余建成之遺產負擔。
    理  由
一、本件聲請意旨略以：聲請人前經本院110年度司繼字第988號
    裁定選任為被繼承人余建成之遺產管理人，現依民法第1179
    條第1項第3款與非訟事件法第151條之規定，聲請依法裁定
    准對被繼承人之債權人及受遺贈人，為一定期間內報明債權
    及願受遺贈與否聲明之公示催告，俾利管理被繼承人之遺產
    等語。
二、按遺產管理人確定後，應聲請法院依公示催告程序，限定1
    年以上之期間，公告被繼承人之債權人及受遺贈人，命其於
    該期間內報明債權，及為願受遺贈與否之聲明，民法第1179
    條第1項第3款定有明文。查聲請人之前揭主張，業據聲請人
    提出本院民事裁定暨確定證明書、除戶戶籍謄本等影本在卷
    可憑，自堪信為真實。從而，聲請人公示催告之聲請應予准
    許，爰裁定如主文第1至3項所示。
三、次按法院公示催告應公告之；公示催告之公告應揭示於法院
    公告處、資訊網路及其他適當處所；法院認為必要時，並得
    命登載於公報或新聞紙，或用其他方法公告之，家事事件法
    第130條第3、4項規定甚明。準此，本院既准對於被繼承人
    余建成之債權人及受遺贈人為報明債權及願受遺贈與否之聲
    明之公示催告，爰併依上開規定裁定如主文第4項所示。
四、爰依家事事件法第127條第4項，裁定如主文。
五、如對本裁定抗告須於裁定送達後10日內向本院提出抗告狀，
    並繳納抗告裁判費新臺幣1,000 元。
中　　華　　民　　國　　111 　年　　4 　　月　　25　　日
                  家事法庭  司法事務官  李文德